# 请教：持股比例不变，可供出售金融资产转变为长投子公司

提问人：一二三四五 z 时间：2018-04-10 22:17:15
甲和乙同受管委会控制，甲的唯一股东是管委会，甲对乙持股比例100%，以前年度甲不参与乙公司的经营管理和财务核算，乙公司所有人员和经营由管委会下属部门社会事务局人员担任和负责，故以前年度甲公司将此长投确认为可供出售金融资产。今年，因管委会要求乙公司实体化运作，乙公司的高管全部更换为甲公司的高管，甲公司对乙公司实施了控制。请问：这属于同一控制下合并吗？
如是，合并后长投的初始成本要变更为乙公司的报表净资产金额？

回答人：chenyiwei
如果以前年度甲不控制乙，从本年度开始控制这一判断是正确的，则作为同一控制下合并处理，甲个别报表层面的长期股权投资成本为取得控制权之日乙的账面净资产，与原金融资产账面价值之间的差额调整资本公积。合并报表层面追溯调整前期比较数据处理。

提问人：一二三四五 z 时间：2018-04-14 11:01:00
谢谢陈版！如果将甲乙判断为同受政府控制，是否可以作为非同控制呢？

回答人：chenyiwei
因为“因管委会要求乙公司实体化运作，乙公司的高管全部更换为甲公司的高管，甲公司对乙公司实施了控制”，这是管委会的直接指令，因此判断为同一控制下企业合并更合理。